# 请教陈版，关于未认证进项税额处理

提问人：hrtsex 时间：2013-02-21 20:30:00
在实务中，未认证进项税额的账务核算主要有： 1 、在应交税费—待抵进项税额核算； 2 、挂在“其他应收款—待抵进项税额”科目；
3 、在“其他流动资产”科目核算。 想请教陈版，哪种方法是比较合理的呢？
刚才搜了一下本版面，之前陈版有提及类似的问题：解释 5 号今后如果发布，其中很可能也不会再包含原征求意见稿第九条中的内容（况且征求意见稿本身没有法律效力），因此，这样列报的依据还应当是最新发布的财会[2012]13号（营改增会计处理规定）中的相关规定；解释 5 号发布后确实如陈版所料。
财会[2012]13号： 二、增值税期末留抵税额的会计处理 试点地区兼有应税服务的原增值税一般纳税人，截止到开始试点当月月初的增值税留抵税额按照营业税改征增值税有关规定不得从应税服务的销项税额中抵扣的，应在“应交税费”科目下增设“增值税留抵税额”明细科目。开始试点当月月初，企业应按不得从应税服务的销项税额中抵扣的增值税留抵税额，借记“应交税费——增值税留抵税额”科目，贷记 “应交税费——应交增值税（进项税额转出）”科目。待以后期间允许抵扣时，按允许抵扣的金额，借记 “应交税费——应交增值税（进项税额）”科目，贷记“应交税费——增值税留抵税额”科目。“应交税费——增值税留抵税额”科目期末余额应根据其流动性在资产负债表中的“其他流动资产”项目或“其他非流动资产”项目列示。

回答人：chenyiwei
待抵扣的进项税额应按照其预计获得抵扣的时间，作为“其他流动资产”或者“其他非流动资产”核算。不宜作为其他应收款。这可以比照“营改增”相关规定（财会[2012]13号）处理。类似问题在证监会会计部组织编写的《上市公司执行企业会计准则案例解析》中也有案例讨论（请查阅本版面置顶区），结论与我的观点一致。

提问人：hrtsex 时间：2013-02-24 11:19:38
回复 chenyiwei 的帖子
陈老师，如果应交税费—未交增值税有贷方余额，也不能用待抵扣的进项税额冲减未交增值税的余额吗？

回答人：chenyiwei
可查阅国税发[2004]112号、国税函[2004]1197号文件。除了依据这两个文件的规定抵减以外，其他情况的抵减是不允许的。

提问人：hrtsex 时间：2013-03-06 17:06:38
回复 chenyiwei 的帖子
陈版，多缴纳的社保在报表上需要调整到其他流动资产吗？

回答人：chenyiwei
要考虑这部分多交数在未来退回或者抵顶以后年度应交社保款的可能性.